【裁判字號】    98,訴緝,340
【裁判日期】    980827
【裁判案由】    搶奪
【裁判全文】
臺灣臺中地方法院刑事判決  98年度訴緝字第340號
公  訴  人  臺灣臺中地方法院檢察署檢察官
被      告  乙○○
                    （另案在臺灣泰源技能訓練所執行中，現
上列被告因搶奪案件，經檢察官提起公訴（97年度偵字第18478
號），本院合議庭裁定由受命法官獨任進行簡式審判程序，判決
如下：
    主    文
乙○○共同犯搶奪罪，累犯，處有期徒刑壹年；又共同犯搶奪罪
，累犯，處有期徒刑壹年。應執行有期徒刑壹年拾月。
    犯罪事實及理由
一、犯罪事實：
    乙○○前於民國94年間因違反毒品危害防制條例、竊盜等案
    件，分別經本院判處有期徒刑7月、2月，嗣經定應執行刑有
    期徒刑8月確定，又因犯竊盜罪，經本院判處有期徒刑4月確
    定，復因違反毒品危害防制條例及替代役實施條例等案件，
    分別經本院判處有期徒刑10月、2月，嗣經定應執行刑有期
    徒刑11月確定，與前開違反毒品危害防制條例、竊盜等案件
    接續執行，於95年10月31日縮刑期滿執行完畢。詎乙○○仍
    不知悔改，復為下列搶奪犯行：
(一)於96年5月17日下午4時10分許，與真實姓名年籍不詳，綽號
    「小胖」之成年男子，均頭戴全罩式安全帽，由乙○○騎乘
    其先前所竊得車牌號碼不詳之白色機車，搭載該名綽號「小
    胖」之成年男子，途經臺中市西屯區○○○街與甘肅路口前
    ，見甲○○獨自1人徒步行走在路邊，認有機可趁，竟共同
    基於意圖為自己不法所有之犯意聯絡，騎乘機車自後方接近
    甲○○，趁甲○○不及防備之際，由該名綽號「小胖」之成
    年男子下車自後徒手搶奪甲○○所有側背於左肩之手提包1
    只（內有現金新臺幣《下同》2600元、甲○○及其配偶劉正
    平之身分證各1張、健保卡1張、聯邦銀行信用卡1張、郵局
    金融卡1張、兆豐銀行金融卡1張、機車行照1張、行動電話
    機1具《BENQ廠牌、序號000000000000000號、插用電話號碼
    0000000000號SIM卡1張》及汽、機車駕照各1張、強制責任
    保險卡1張、美華泰會員卡1張、松青超市會員卡1張、私章2
    枚、電話卡1張、鑰匙1串等財物）後，再搭乘上開乙○○騎
    乘之機車迅速逃逸。2人將搶得之皮包現金取出朋分花用完
    畢，而搶得之上開行動電話機，則由乙○○持至臺中市○○
    路○段之跳蚤市場，販售予姓名年籍不詳之攤販，得款1000
    元，由乙○○花用完畢，其餘物件均予丟棄於臺中市西屯區
    附近之大排水溝中。
(二)於96年5月19日晚上11時45分許，由乙○○騎乘上開機車，
    搭載該姓名年籍不詳綽號「小胖」之成年男子，行經臺中市
    北屯區○○路○段23號前，見丙○○甫坐上其所駕駛車牌號
    碼MU-0248號之自用小客車駕駛座，乙○○與該綽號「小胖
    」之成年男子共同基於意圖為自己不法所有之犯意聯絡，趁
    丙○○不備，由「小胖」上前打開丙○○車輛之右前側車門
    ，搶奪丙○○置於副駕駛座上之手提包1只（內有現金4000
    餘元、駕照1張、化粧品及行動電話機1具《BENQ廠牌、序號
    000000000000000號、插用電話號碼0000000000號SIM卡1張
    》等財物）後，再搭乘上乙○○騎乘之機車迅速逃逸。2人
    將搶得之皮包現金取出朋分，乙○○分得約2000元花用完畢
    ，而搶得之上開行動電話機，則由乙○○持至臺中市○○路
    ○段之跳蚤市場，販售予姓名年籍不詳之攤販，得款100 0
    元，由乙○○花用完畢，其餘物件均予丟棄於臺中市西屯區
    附近之大排水溝中。
    嗣經甲○○、丙○○報警處理，員警調閱甲○○及丙○○遭
    搶之上開行動電話機序號通聯紀錄，發覺以乙○○名義申請
    之0000000000號行動電話SIM卡，曾分別於96年5月17日晚上
    9時56分34秒及96年5月21日8時16分15秒，插用甲○○及丙○○遭搶之上開行動電話機使用而循線查獲。
二、證據名稱：
  (1)被告於警詢及本院準備程序、審理中之自白。
  (2)被害人甲○○、丙○○於警詢中之指訴。
  (3)甲○○使用0000000000、丙○○使用0000000000號行動電話
    通聯紀錄。
  (4)行動電話號碼0000000000申辦人資料回函。
三、核被告所為，均係犯刑法第325條第1項之搶奪罪。其犯上開
    2罪，與真實姓名年籍不詳，綽號「小胖」之成年男子，具
    有犯意聯絡及行為分擔，均為共同正犯。又先後2次犯行，
    犯意個別，行為互異，應予分論併罰。被告有前揭犯罪事實
    所載刑案執行完畢之情形，有臺灣高等法院被告全國前案紀
    錄表在卷可按，其受有期徒刑之執行完畢後，5年內故意再
    犯本案有期徒刑以上之罪，均為累犯，均應依刑法第47條第
    1項規定加重其刑。爰審酌被告素行不佳，正值青壯，不思
    以合法途徑獲取財富，竟以搶奪方式取得財物，致被害人遭
    受財物損害及心理困擾，危害社會秩序，惟念其犯罪後坦承
    犯行，態度尚佳，暨被害人所受損害情形等一切情狀，分別
    量處如主文所示之刑（按犯罪事實所載之先後次序，依序量
    處），並定其應執行之刑。
四、依刑事訴訟法第299條第1項前段、第273條之1第1項、第31
    0條之2、第454條第1項，刑法第28條、第325條第1項、第47
    條第1項、第51條第5款，刑法施行法第1條之1，判決如主文
    。
五、如不服本判決，應於收受送達後10日內向本院提出上訴書狀
    （應敘述具體理由並附繕本）。
中    華    民    國    98    年    8     月    27    日
                        刑事第五庭  法  官  吳幸芬
上正本證明與原本無異。
中    華    民    國    98    年    8     月    27    日
                                    書記官  黃毅皓


司法院資訊處製作；財團法人民間司法改革基金會備份。
